ACORDAO-COMPLETO-2436799

ACÓRDÃO DE RELAÇÃO

ACÓRDÃO DE RELAÇÃO 12973/2020 ATA 41/2020 - PRIMEIRA CÂMARA

Acórdão 12973/2020-TCU-Primeira Câmara
VISTOS e relacionados estes autos de tomada de contas especial instaurada pelo Fundo Nacional de Desenvolvimento da Educação (FNDE) , em desfavor do Sr. Francisco Moreno da Silva, prefeito municipal de São Raimundo do Doca Bezerra/MA no período de 11/7/2010 a 31/12/2012, em razão da omissão no dever de prestar contas dos recursos recebidos no âmbito do Programa Nacional de Alimentação Escolar (Pnae) , no exercício de 2011, no montante de R$ 117.300,00 (§§ 1 a 8 da instrução, peça 44) .
Considerando que, já nesta Corte, o responsável foi regularmente citado pela ausência de comprovação da boa e regular aplicação dos recursos e pela não disponibilização de condições materiais mínimas para que seu sucessor apresentasse a prestação de contas (§§ 9 e 10 da instrução, peça 44) ;
Considerando que, apesar de inicialmente revel, o que levou a unidade técnica a elaborar instrução de mérito e o MP/TCU a apresentar parecer, o responsável compareceu aos autos informando já ter apresentado ao FNDE, ainda que intempestivamente, a prestação de contas relativa ao Pnae/2011 (§§ 11 e 12 da instrução, peça 44) , informação essa que foi corroborada pelo referido Fundo (§ 13 da instrução, peça 44) ;
Considerando que, diligenciado por este Tribunal (§ 14 da instrução, peça 44) , o FNDE encaminhou, em resposta, nota técnica e parecer, os quais, apesar de apontarem o pagamento de tarifas bancárias no valor de R$ 32,35 e de ausência de aplicação dos recursos repassados no mercado financeiro, concluiu pela regularidade, com ressalvas, da prestação de contas (§§ 15, e 20 a 21 da instrução, peça 44) ;
Considerando que, em sua análise, a unidade técnica aponta que:
I. o prefeito sucessor, Seliton Miranda de Melo, havia ingressado com as medidas de resguardo do patrimônio público, razão pela qual não foi citado nos autos, e, posteriormente, foi quem encaminhou a prestação de contas ao FNDE, não restando clara a razão pela qual não a apresentou antes (§§ 30 e 31 da instrução, peça 44) ;
II. o fato de a prestação de contas ter sido apresentada pelo prefeito sucessor dificulta determinar qual dos dois gestores municipais deu razão à omissão inicial e recomenda não se impute e nenhum deles a irregularidade relativa à ausência de apresentação de prestação de contas (§§ 32 e 34 da instrução, peça 44) ;
III. a prestação de contas intempestivamente apresentada não permitiu identificar qualquer prejuízo ao erário, conforme atestou a análise do FNDE (§§ 25 e 26 da instrução, peça 44) ;
Considerando que, ante esses fatos, a unidade técnica propôs uniformemente que as presentes contas sejam julgadas regulares, com ressalva (§§ 33 e 35 a 36 da instrução, peça 44 e peças 45 e 46 dos autos) , proposta essa com a que concordou o Ministério Público junto a este Tribunal (peça 47 dos autos) ;
ACORDAM os Ministros do Tribunal de Contas da União, reunidos em sessão da Primeira Câmara, por unanimidade, em: 
a) julgar, com fulcro nos arts. 1º, inciso I, 16, inciso II, 18 e 23, inciso II, da Lei 8.443/1992 c/c com os arts. 1º, inciso I, 208, caput, e 214, inciso II, do RI/TCU, as contas do Sr. Francisco Moreno da Silva regulares com ressalva, relativamente ao Pnae/2011, dando-lhe quitação;
b) enviar cópia do presente acórdão ao Fundo Nacional de Desenvolvimento da Educação - FNDE e ao responsável, para ciência; 
c) arquivar o presente processo. 
1. Processo TC-Processo 043.464/2018-1 (TOMADA DE CONTAS ESPECIAL) 
	1.1. Responsável: Francisco Moreno da Silva (XXX.359.323-XX) 
	1.2. Órgão/Entidade: Prefeitura Municipal de São Raimundo do Doca Bezerra - MA
	1.3. Relator: Ministro-Substituto Augusto Sherman Cavalcanti
	1.4. Representante do Ministério Público: Procurador Sergio Ricardo Costa Caribé
	1.5. Unidade Técnica: Secretaria de Controle Externo de Tomada de Contas Especial (SecexTCE) .
	1.6. Representação legal: não há.

Primeira Câmara

AUGUSTO SHERMAN

não há.

Procurador Sergio Ricardo Costa Caribé

TOMADA DE CONTAS ESPECIAL (TCE)

Secretaria de Controle Externo de Tomada de Contas Especial (SecexTCE).